臺灣高等法院高雄分院刑事判決　　　　 93年度上易字第649號
上　訴　人　臺灣高雄地方法院檢察署檢察官
被　　　告　甲○○
上列上訴人因被告違反毒品危害防制條例案件，不服臺灣高雄地
方法院93年度易字第978 號中華民國93年10月19日第一審判決（
起訴案號：臺灣高雄地方法院檢察署93年度偵字第7233號、93年
度毒偵字第2605號），提起上訴，暨移送併案審理（臺灣高雄地
方法院檢察署93年度毒偵字第6279號），本院判決如左：
    主  文
原判決關於施用第二級毒品及定執行刑部分均撤銷。
甲○○連續施用第二級毒品，累犯，處有期徒刑陸月，如易科罰
金，以佰元折算壹日。
    事  實
一、甲○○前於民國88年間因贓物案件，經臺灣高雄地方法院判
    處有期徒刑3 月確定，於92年8 月20日執行完畢；又於88年
    1 月間因施用第二級毒品案件，經臺灣高雄地方法院以88年
    度毒聲字第106 號、第1659號裁定送勒戒處所觀察、勒戒，
    因無繼續施用毒品傾向而釋放，並經臺灣高雄地方法院檢察
    署檢察官於88年3 月15日以88年度偵緝字第459 號、88年度
    偵字第6221號為不起訴處分確定；其後又於88年，再因施用
    第二級毒品案件，經臺灣高雄地方法院以88年度毒聲字第83
    19號裁定送勒戒處所觀察、勒戒，於89年2 月22日因無繼續
    施用毒品傾向釋放，並經臺灣高雄地方法院檢察署檢察官於
    89年3 月14日以89年度偵緝字第60號為不起訴處分確定在案
    。詎仍不知悔改，竟於上開觀察勒戒執行完畢釋放後5 年內
    ，復基於施用第二級毒品甲基安非他命（起訴書誤載為安非
    他命）之概括犯意，自93年4 月2 日晚間11時許起至同年9
    月5 日晚間某時止，連續在高雄市前鎮區某電動玩具店廁所
    內及高雄市○○區○○路旁公園公廁內等處，以將甲基安非
    他命置放在玻璃球吸食器內用火燒烤，再吸食其所產生煙氣
    之方式，每2 至3 日施用1 次，而施用甲基安非他命多次。
    嗣分別於93年4 月6 日凌晨1 時30分許、同年9 月6 日凌晨
    0 時15分許，在高雄市○○區○○街111 號旁空地因竊盜案
    件、在高雄市○○區○○路與明星街口因通緝案為警查獲，
    經採尿送驗，始查知上情。
二、案經高雄市政府警察局三民第二分局移送臺灣高雄地方法院
    檢察署檢察官偵查起訴暨移送本院併案審理。
    理  由
一、程序方面─
    本件被告甲○○所犯係死刑、無期徒刑、最輕本刑為3 年以
    上有期徒刑以外之罪，其於準備程序中就被訴事實為有罪之
    陳述，經法官告知簡式審判程序之旨，並聽取公訴人、被告
    之意見後，本院認為適宜進行簡式審判程序，故本件於本院
    適用簡式審判程序審理，合先敘明。
二、認定犯罪事實所憑證據及理由─
  (一)上開犯罪事實，業據被告於原審（見原審卷第88頁）及本院
    調查、審理（見本院卷第31、45、46頁）中自白不諱，且其
    於93年4 月6 日凌晨1時30 分許為警查獲後、同年9 月6 日
    凌晨2 時45分經警採尿送驗結果，均發現確有甲基安非他命
    陽性反應，此有尿液送驗登記簿、尿液送驗人真實姓名代號
    對照表、高雄市立凱旋醫院煙毒尿液檢驗成績書及濫用藥物
    尿液檢驗報告各1 紙在卷可稽（見93毒偵2605號卷第13、14
    頁，93毒偵6279號卷第18、19頁）。足認被告自白與事實相
    符，堪以採信。
  (二)被告前於88年1 月間因施用第二級毒品案件，經臺灣高雄地
    方法院以88年度毒聲字第106 號、第1659號裁定送勒戒處所
    觀察、勒戒，因無繼續施用毒品傾向而釋放，並經臺灣高雄
    地方法院檢察署檢察官於88年3 月15日以88年度偵緝字第45
    9 號、88年度偵字第6221號為不起訴處分確定；其後又於88
    年間，再因施用第二級毒品案件，經臺灣高雄地方法院以88
    年度毒聲字第8319號裁定送勒戒處所觀察、勒戒，於89年2
    月22日因無繼續施用毒品傾向釋放，並經臺灣高雄地方法院
    檢察署檢察官於89年3 月14日以89年度偵緝字第60號為不起
    訴處分確定，有臺灣高雄地方法院檢察署檢察官89年度偵緝
    字第60號不起訴處分書、臺灣高等法院被告全國前案紀錄表
    、在監
    、10頁，本院卷14至20頁）。足認被告於觀察、勒戒執行完
    畢釋放後，5 年內再犯本件施用第二級毒品罪。
三、論罪及就施用第二級毒品部分撤銷改判之理由─
  (一)查甲基安非他命分別係毒品危害防制條例第2 條第2 項第2
    款所稱之第二級毒品。被告持以施用，核其所為，係犯同條
    例第10條第2 項施用第二級毒品罪。被告各次施用第二級毒
    品前持有毒品之行為，本均應論以持有第二級毒品之罪，惟
    各該次持有毒品之行為，均為其後施用毒品之行為所吸收，
    均不另論持有第二級毒品罪。被告先後多次施用第二級毒品
    犯行，時間緊接，犯罪構成要件相同，顯係基於概括犯意反
    覆為之，應依連續犯之規定，論以一罪，並加重其刑。又公
    訴人雖僅就被告於93年4 月2 日在高雄市前鎮區某不知名電
    動玩具店內，施用第二級毒品甲基安非他命之犯行提起公訴
    ，惟被告其餘如事實欄所載之連續施用第二級毒品犯行，與
    上開起訴論罪科刑部分有連續犯裁判上一罪關係，為起訴效
    力所及，本院自得併予審理。被告前於88年間因贓物案件，
    經臺灣高雄地方法院判處有期徒刑3 月確定，於92年8 月20
    日執行完畢，有前開臺灣高等法院被告全國前案紀錄表在卷
    可稽，其受有期徒刑執行完畢，5 年以內再犯本件有期徒刑
    以上之罪，為累犯，依法加重其刑，並遞加之。
  (二)原審認被告有施用第二級毒品犯行，予以論罪科刑，固非無
    見。惟原審未及就被告自93年4 月5 日晚間9 時許以後至同
    年9 月5 日晚間某時止，連續施用第二級毒品犯行（即臺灣
    高雄地方法院檢察署93年度毒偵字第6279號案移送併辦部分
    ），一併加以審判，自有未洽。檢察官依起訴不可分原則，
    就此部分提起上訴請求併予審判，為有理由，自應由本院將
    原判決此部分及定執行刑部分撤銷改判。
四、科刑之理由─
    爰審酌被告前經2 次觀察、勒戒，仍未斷除毒癮，已如前述
    ，顯見其惡習已深，且未能體悟施用毒品對自己、家人造成
    之傷害及社會之負擔，惟念其犯後尚知坦承犯行，態度尚稱
    良好等一切情狀，量處有期徒刑6 月，並諭知易科罰金之折
    算標準，以資懲儆。
五、被告另涉竊盜犯行，業經原審判決確定，本院自不予論列，
    併此敘明。
六、適用之法律─
  (一)刑事訴訟法第369 條第1 項前段、第364 條、第273 條之1
    第1項、第299條第1項前段。
  (二)毒品危害防制條例第10條第2項。
  (三)刑法第11條前段、第56條、第47條、第41條第1項。
  (四)罰金罰鍰提高標準條例第2條
本案經檢察官沈紹嘉到庭執行職務。
中　　華　　民　　國　　94　　年　　1 　　月　　14　　日
                  刑事第七庭      審判長法官  莊飛宗
                                        法官  李淑惠
                                        法官  曾逸誠
以上正本證明與原本無異。
不得上訴。
中　　華　　民　　國　　94　　年　　1 　　月　　14　　日
　　　　　　　　　　　　　　　　　　　書記官  郭蘭蕙
附錄論罪法條：
毒品危害防制條例第10條第2項：
施用第二級毒品者，處3年以下有期徒刑。
